【裁判字號】    90,易,561
【裁判日期】    900329
【裁判案由】    過失傷害
【裁判全文】
臺灣高雄地方法院刑事判決                            九十年度易字第五六一號
    公訴人  臺灣高雄地方法院檢察署檢察官
    被  告  乙○○○
右列被告因過失傷害案件，經檢察官提起公訴（八十九年度偵字第二七三二二號），
本院判決如左：
    主  文
乙○○○因過失傷害人，處拘役參拾日，如易科罰金以參佰元折算壹日。
    事  實
一、乙○○○於民國八十九年十一月二十日，在其高雄市○○路七九七巷一０九號住
    處，應注意將其飼養之黑狗關於狗籠或採取其他必要之安全措施，以預防該黑狗
    咬傷路經其前揭住處之往來行人，且依當時情狀並無不能注意之情形，竟疏未注
    意，僅以鐵鍊將黑狗繫於其放置在前開住處前之舊傢俱，致甲○○於同日十時許
    買菜回家途經其前揭住處門前時，遭該黑狗衝出咬傷其右下肢。
二、案經甲○○訴由高雄市政府警察局移送臺灣高雄地方法院檢察署檢察官偵查起訴
    。
    理  由
一、訊據被告乙○○○固不否認確有飼養前揭黑狗等情，惟矢口否認有何過失傷害犯
    行，辯稱：伊是將黑綁在其住處的鐵門，鐵門外面還堆有回收物，狗鍊僅有約二
    尺長，不可能咬到路人，何況告訴人當時並未受傷，本件係告訴人誣賴伊云云。
    經查：本件被告如何疏未注意，致其飼養之黑狗咬傷告訴人等情，業據告訴人迭
    於警訊、偵查及本院審理時指訴詳盡，而告訴人確遭狗咬傷其右下肢，亦有國軍
    左營醫院附設民眾診療服務處診斷證明書一紙在卷可資佐證，被告雖以前揭情詞
    置辯，惟當日稍晚時分到達案發現場之員警即證人楊健明及魏明雄，既分別到庭
    證稱：我們到的時候，已經看不到那隻狗，聽被告鄰居說告訴人已經送醫救治、
    被告住處門前確擺有舊傢俱等語（見本院九十年三月二十日審判筆錄），且依證
    人丙○○○○所庭呈案發後之現場照片，並指證被告當時擺放舊傢俱之位置加以
    研判，在客觀上告訴人確有可能因路經被告前揭住處，而遭其飼養之黑狗咬傷，
    加以被告亦不否認告訴人確在案發後曾當場要求伊負責，與告訴人指稱曾在場質
    問被告，惟被告均不予理會等情相符合，足見告訴人指訴其遭被告所飼養之黑狗
    咬傷右下肢，確係真實而可採信，被告之前開辯解自不足採。又被告既為該黑狗
    之飼主，即係該黑狗之占有人，自應注意將其飼養之黑狗關於狗籠或採取其他必
    要之安全措施，以預防該黑狗任意咬傷他人，乃被告竟疏未注意，致告訴人遭該
    黑狗咬傷，其過失責任已明，並與告訴人之受傷，具有相當因果關係，是本件事
    證明確，被告犯行洵堪認定，應依法加以論科。
二、核被告乙○○○所為，係犯刑法第二百八十四條第一項前段之過失傷害罪。爰審
    酌被告之犯罪動機、目的、手段，與生活狀況、品行、智識程度，於本院審理時
    仍飾詞卸責、否認犯行，犯後態度不佳，暨告訴人所受傷害尚非重大等一切情狀
    ，量處如主文所示之刑。末按被告行為後，刑法第四十一條第一項已於九十年一
    月四日修正為：「犯最重本刑五年以下有期徒刑以下刑之罪，而受六個月以下有
    期徒刑或拘役之宣告，因身體、教育、職業、家庭之關係或其他正當事由，執行
    顯有困難者，得以一元以上三元以下折算一日。但確因不執行所宣告之刑，難收
    矯正之效，或難以維持法秩序者，不在此限」，並經總統於九十年一月十日公布
    ，而於同年一月十二日生效，併參酌最高法院二十四年七月民刑庭總會決議之意
    旨，故依前開條文及刑法第二條第一項前段之規定，易科罰金之折算標準條件自
    應適用新法，而就其所宣告之刑諭知易科罰金之折算標準，以示儆懲。
據上論斷，應依刑事訴訟法第二百九十九條第一項前段，刑法第二百八十四條第一項
前段、修正後第四十一條第一項、第二條第一項前段，罰金罰鍰提高標準條例第一條
前段、第二條，判決如主文。
本案經檢察官郭昭吟到庭執行職務。
中      華      民      國    九十      年      三      月    二十九    日
                                臺灣高雄地方法院刑事第七庭
                                  法  官 劉傑民
右正本證明與原本無異。
如不服本判決，應於判決送達後十日內，向本院提出上訴狀。
                                  書記官 黃琬婷
中      華      民      國    九十      年      三      月    二十九    日
附錄法條：
刑法第二百八十四條第一項
因過失傷害人者，處六月以下有期徒刑、拘役或五百元以下罰金，致重傷者，處一年
以下有期徒刑、拘役或五百元以下罰金。


司法院資訊處製作；財團法人民間司法改革基金會備份。
